【裁判字號】    98,易,3931
【裁判日期】    981223
【裁判案由】    竊盜
【裁判全文】
臺灣臺中地方法院刑事判決          98年度易字第3931號
公  訴  人  臺灣臺中地方法院檢察署檢察官
被      告  乙○○
上列被告因加重竊盜案件，經檢察官提起公訴（98年度偵字第27
614號），本院依法獨任進行審判程序判決如下：
    主  文
乙○○攜帶兇器，竊盜，累犯，處有期徒刑柒月。扣案之老虎鉗
、美工刀各壹支、美工刀片壹盒，均沒收。
    事  實
一、乙○○素行極為不佳，前曾犯毀損、傷害、公共危險、違反
    家庭保護令、竊盜等罪，其中於民國（下同）97年間所觸犯
    竊盜案件，經本院於97年7月29日，以97年度中簡字第2106
    號判決，判處有期徒刑3月確定，甫於98年3月17日因縮短刑
    期執行完畢，詎仍不知悔改。乙○○復基於意圖為自己不法
    所有之犯意，騎乘其向友人借來之車牌號碼DQN-041號輕型
    機車，持其所有、客觀上足供兇器使用之老虎鉗、美工刀各
    1支、美工刀片1盒等工具，前往臺中市北屯區北坑巷100號
    旁之山區○○道路上，以上開工具竊取臺中市政府所有、由
    臺中市政府建設處臨時工甲○○看管之電纜線（長12公尺、
    重1.2公斤，市價約新臺幣1000元），得手後，正欲騎乘機
    車離去，適為民眾鄭來春發現，遂報警前往處理而當場查獲
    ，扣得前開老虎鉗、美工刀各1支、美工刀片1盒等工具。
二、案經甲○○訴由臺中市警察局第五分局報請臺灣臺中地方法
    院檢察署檢察官偵查起訴。
    理  由
一、按除簡式審判程序、簡易程序及刑事訴訟法第三百七十六條
    第一款、第二款（第一款：最重本刑為三年以下有期徒刑、
    拘役或專科罰金之罪。第二款：刑法第三百二十條、第三百
    二十一條之竊盜罪。）所列之罪之案件外，第一審應行合議
    審判，刑事訴訟法第二百八十四條之一修正條文定有明文。
    本件被告所犯係屬刑事訴訟法第三百七十六條第二款所列之
    竊盜罪，依法獨任進行審理程序，合先敘明。
二、按現行刑事訴訟法為保障被告之反對詰問權，排除具有虛偽
    危險性之傳聞證據，以求實體真實之發見，於該法第一百五
    十九條第一項明定被告以外之人於審判外之言詞或書面陳述
    ，除法律有規定者外，不得作為證據。而刑事訴訟法第一百
    五十九條之一至一百五十九條之四有傳聞法則之例外規定，
    且被告以外之人於審判外之陳述，雖不符前四條之規定，而
    經當事人於審判程序同意作為證據，法院審酌該言詞陳述或
    書面陳述作成時之情況，認為適當者，亦得為證據；當事人
    、代理人或辯護人於法院調查證據時，知有第一百五十九條
    第一項不得為證據之情形，而未於言詞辯論終結前聲明異議
    者，視為有前項之同意，刑事訴訟法第一百五十九條之五定
    有明文。其立法意旨在於傳聞證據未經當事人之反對詰問予
    以核實，原則上先予排除。惟若當事人已放棄反對詰問權，
    於審判程序中表明同意該等傳聞證據可作為證據；或於言詞
    辯論終結前未聲明異議，基於尊重當事人對傳聞證據之處分
    權，及證據資料愈豐富，愈有助於真實發見之理念，且強化
    言詞辯論主義，使訴訟程序得以順暢進行，上開傳聞證據亦
    均具有證據能力。本件檢察官、被告並未就本院以下所引用
    被告以外之人於審判外之陳述有所爭執，且迄於言詞辯論終
    結前，均未主張有刑事訴訟法第一百五十九條第一項不得為
    證據之情形，是應認已同意作為證據，且經本院審酌後，認
    無不適當之情形，應認均有證據能力，合先敘明。
三、訊據被告乙○○對於上揭事實坦承不諱，核與告訴人甲○○
    所指訴及證人鄭來春於警詢中所證述之情節相符，並有臺中
    市警察局第五分局贓物認領保管單、蒐證照片、案件查獲現
    場圖等件附卷可稽，及老虎鉗、美工刀各1支、美工刀片1盒
    等物扣案為憑。足認被告乙○○自白，核與事實相符，堪予
    採信，事證至臻明確，被告乙○○犯行洵堪認定。
四、核被告乙○○所為，係犯刑法第321條第1項第3款之加重竊
    盜罪。被告乙○○前曾於97年間觸犯竊盜案件，經本院於97
    年7月29日，以97年度中簡字第2106號判決，判處有期徒刑3
    月確定，甫於98年3月17日因縮短刑期執行完畢，此有台灣
    台中地方法院檢察署刑案資料查註紀錄表一份在卷可按，五
    年以內再故意犯本件有期徒刑以上之罪，為累犯，應依刑法
    第四十七條第一項規定加重其刑。爰審酌被告乙○○犯罪之
    動機、目的、手段、品行極為不佳，詳如前述，此有台灣台
    中地方法院檢察署刑案資料查註紀錄表一份在卷可按、所生
    危害及犯罪後坦認罪愆，頗具悔意，然犯罪後迄今仍未與告
    訴人達成民事和解，取得諒解等一切情狀，量處如主文所示
    之刑，以資懲儆。扣案之老虎鉗、美工刀各1支、美工刀片1
    盒等物，均為被告所有供其犯罪所用之物，爰依法併予宣告
    沒收之。
據上論斷，應依刑事訴訟法第二百九十九條第一項前段、第二百
八十四條之一、刑法第三百二十一條第一項第三款、第四十七條
第一項、第三十八條第一項第二款，判決如主文。
中    華    民    國    98    年    12    月    23    日
                          刑事第八庭法  官  洪俊誠
以上正本證明與原本無異。
如不服本判決，應於判決收受送達後10日內向本院提出上訴狀，
上訴於臺灣高等法院臺中分院（並應敘述具體上訴理由及檢附繕
本）。上訴書狀如未敘述上訴理由，應於上訴期間屆滿後20日內
補提上訴理由書於本院（均須按他造當事人之人數附具繕本）「
切勿逕送上級法院」。
                                    書記官  蕭榮峰
中    華    民    國    98    年    12    月    23    日
附錄論罪科刑實體法條文：
刑法第321條第1項第3款：
犯竊盜罪而有左列情形之一者，處 6 月以上、 5 年以下有期徒
刑：
三、攜帶兇器而犯之者。

司法院資訊處製作；財團法人民間司法改革基金會備份。
